臺灣新竹地方法院刑事宣示判決筆錄　　九十六年度訴字第二號
公　訴　人　臺灣新竹地方法院檢察署檢察官
被　　　告　乙○○
　　　　　　　　　　（另案
指定辯護人　本院公設辯護人甲○○
上列被告因違反毒品危害防制條例案件，檢察官提起公訴（九十
五年度毒偵字第一八二七號）及移送併案審理（九十五年度毒偵
字第一九五九號），並以言詞擴張（即九十六年度毒偵字第八五
號）後，聲請改依協商程序而為判決，本院於中華民國九十六年
一月二十二日下午五時在本院刑事第八法庭宣示判決，出席職員
如下：
　　　　　　　　　　　　法　官　汪銘欽
法官起立朗讀判決主文、犯罪事實要旨、處罰條文及告以上訴限
制、期間並提出上訴狀之法院，且諭知記載其內容：
一、主  文：
　　乙○○施用第一級毒品，累犯，處有期徒刑拾壹月。第一級
    毒品海洛因壹拾小包（合計毛重陸點零壹公克）、殘餘微
    量第一級毒品海洛因殘渣袋肆只，均沒收銷燬之。注射針筒
    支、分裝匙支、電子磅秤壹個、鐵盒壹個，均沒收；又
    施用第二級毒品，累犯，處有期徒刑拾月。第二級毒品安非
    他命壹小包（毛重零點貳公克），沒收銷燬之。吸食器二組
    ，沒收。應執行有期徒刑壹年陸月。第一級毒品海洛因壹拾
    小包（合計毛重陸點零壹公克）、殘餘微量第一級毒品海
    洛因殘渣袋肆只、第二級毒品安非他命壹小包（毛重零點貳
    公克），均沒收銷燬之。注射針筒支、分裝匙支、電子
    磅秤壹個、鐵盒壹個、吸食器二組，均沒收。
二、犯罪事實要旨：
（一）乙○○曾於民國九十三年間因違反毒品危害防制條例案件
      ，經臺灣臺中地方法院以九十三年度訴字第二一一四號判
      決判處應執行有期徒刑一年確定；又於九十三年間因竊盜
      案件，經臺灣臺中地方法院以九十三年度易字第一八０六
      號判決判處有期徒刑十月確定，接續執行後，於九十五年
      四月六日因縮短刑期假釋出監，並於九十五年八月二十八
      日假釋期滿未經撤銷，以已執行論。
（二）乙○○曾於九十一年間因施用毒品案件，經臺灣新竹地方
      法院檢察署檢察官聲請本院以九十一年度毒聲字第五八八
      號裁定送觀察、勒戒後，再經臺灣新竹地方法院檢察署檢
      察官移轉臺灣苗栗地方法院檢察署檢察官執行，嗣經觀察
      、勒戒後，認無繼續施用毒品傾向，乃經臺灣苗栗地方法
      院檢察署檢察官於九十一年九月十六日予以釋放，並於九
      十一年九月十七日以九十一年度毒偵字第七０六號為不起
      訴處分確定。又於九十三年間再因違反毒品危害防制條例
　　　案件，經臺灣臺中地方法院以九十三年度訴字第二一一四
  　　號判決判處應執行有期徒刑一年確定。
（三）乙○○仍不知悔改，復於前開違反毒品危害防制條例案件
      強制戒治執行完畢釋放後之五年內，再分別各基於慣性反
      覆持續施用第一、二級毒品之單一集合犯意，自九十五年
      十一月一日起至九十六年一月八日止，在新竹市○○路一
      八０號四樓四０六室、新竹市○○路一六號二樓二Ｂ室等
      處，反覆持續非法施用第一級毒品海洛因多次；另自九十
      五年十一月一日起至九十六年一月七日止，亦在新竹市○
      ○路一八０號四樓四０六室、新竹市○○路一六號二樓二
      Ｂ室等處，反覆持續非法施用第二級毒品安非他命多次。
      嗣先後三次為警查獲如下：
    (1)於九十五年十一月一日晚上八時十分許，在新竹市○○路
      與東南街口為警查獲，並扣得其持有之第一級毒品海洛因
　　　一小包（毛重０．三五公克）。（即起訴之本案九十五年
　　  度毒偵字第一八二七號部分）。
    (2)於九十五年十二月六日晚上十一時三十分許，在新竹市○
      ○路一八０號四樓四０六室第二次為警查獲，並扣得其持
      有之第一級毒品海洛因四小包（分別毛重一．二公克、０
      ．九公克、０．八公克、０．四公克，合計毛重三．三公
      克）、第二級毒品安非他命一小包（毛重０．二公克）及
      其所有供施用第一級毒品海洛因所用之注射針筒二支。（
      即併案之九十五年度毒偵字第一九五九號部分）。
    (3)於九十六年一月八日下午五時許，在新竹市○○路一六號
      二樓二Ｂ室第三次為警查獲，並扣得其持有之第一級毒品
      海洛因八小包（分別為毛重０．三二公克一小包、０．二
      八公克二小包、０．二九公克二小包、０．三公克三小包
      ，合計毛重二．三六公克）、殘餘微量第一級毒品海洛因
      殘渣袋四只及其所有供施用第一級毒品海洛因所用之注射
      針筒一支、分裝匙三支；其所有為供施用第一級毒品海洛
      因而購買第一級毒品海洛因秤重所用之電子磅秤一個；其
      所有為供施用第一級毒品海洛因而供持有第一級毒品海洛
      因所用之鐵盒一個；其所有供施用第二級毒品安非他命犯
      罪所用之吸食器二組。
三、處罰條文：
　　毒品危害防制條例第十條第一、二項。
四、協商判決除有刑事訴訟法第四百五十四條之四第一項第一款
    於本訊問程序終結前，被告撤銷協商合意或檢察官撤回協商
    聲請者；第二款被告協商之意思非出於自由意志者；第四款
    被告所犯之罪非第四百五十五條之二第一項所定得以協商判
    決者；第六款被告有其他較重之裁判上一罪之犯罪事實者；
    第七款法院認應諭知免刑或免訴、不受理者情形之一，及違
    反同條第二項「法院應於協商合意範圍內為判決；法院為協
    商判決所科之刑，以宣告緩刑或二年以下有期徒刑、拘役或
    罰金為限」之規定者外，檢察官與被告均不得上訴。
五、如有前項得上訴之情形，得自收受宣示判決筆錄送達之日起
    十日內，向本院提出上訴書狀，上訴於第二審法院。
中　　華　　民　　國　九十六　年　　一　　月　二十二　日
                        　　　臺灣新竹地方法院刑事第三庭
                                書 記 官  　陳　秀　子
                                法　　官    汪　銘　欽
以上正本證明與原本無異。
中　　華　　民　　國　九十六　年　　一　　月　二十二　日
                                書 記 官  　陳　秀　子
附錄本案論罪科刑法條全文：
毒品危害防制條例第十條第一項
施用第一級毒品者，處六月以上五年以下有期徒刑。
毒品危害防制條例第十條第二項
施用第二級毒品者，處三年以下有期徒刑。
